【裁判字號】    98,審交簡上,45
【裁判日期】    980831
【裁判案由】    公共危險
【裁判全文】
臺灣士林地方法院刑事判決          98年度審交簡上字第45號
上  訴  人
即  被  告  甲○○
上列上訴人即被告因公共危險案件，不服本院內湖簡易庭於中華
民國98年3 月31日所為98年度湖交簡字第214 號第一審刑事簡易
判決（聲請簡易判決處刑案號：臺灣士林地方法院檢察署98年度
偵字第3443號），提起上訴，本院管轄第二審之合議庭判決如下
：
    主  文
上訴駁回。
甲○○緩刑貳年，緩刑期間付保護管束，並應向執行檢察官指定
之公益團體、地方自治團體或社區提供壹佰貳拾小時之義務勞務
。
    事實及理由
一、本案經本院審理結果，認第一審判決以上訴人即被告犯刑法
    第185 條之3 之服用酒類，不能安全駕駛動力交通工具而駕
    駛罪，量處罰金新臺幣（下同）9 萬5000元，認事用法及量
    刑均無不當，應予維持。相關事實、證據及理由茲引用第一
    審判決書及檢察官聲請簡易判決處刑書之記載（詳如附件）
    ，另補充：被告於本院調查、審理時之自白（參本院民國98
    年7 月9 日準備程序筆錄及98年8 月18日審判筆錄）。
二、上訴人上訴意旨略以：原審量刑過重，上訴人第一次犯酒駕
    ，又領有低收入補助，實無力繳納罰金等語。
三、按刑之量定及緩刑之宣告，係實體法上賦予法院得為自由裁
    量之事項，倘其未有逾越法律所規定之範圍，或濫用其權限
    ，即不得任意指摘為違法（最高法院75年臺上字第7033號判
    例意旨參照）。本件原審業審酌被告之素行、智識程度、犯
    罪之手段、被告犯後態度、呼氣酒精濃度酒測值每公升0.95
    毫克為等一切情狀，就被告所犯醉態駕駛罪，判處罰金9 萬
    5000元，諭知易服勞役之折算標準，是原審量刑尚屬允恰，
    難認有何明顯裁量逾越或濫用之違法情事，自應予維持。上
    訴意旨指摘原判決量刑過重而為上訴，核無理由，應予駁回
    。末查，被告前未曾因故意犯罪受有期徒刑以上刑之宣告，
    此有臺灣高等法院被告前案紀錄表1 份在卷可參，本院斟酌
    被告本件犯行乃偶發（參加老闆小孩滿月酒）、且領有清寒
    證明及檢方於本院準備程序之求刑，足認被告經此偵審教訓
    及科刑宣告，應當知所警惕，信無再犯之虞，本院因認對其
    宣告之刑以暫不執行為適當，爰依刑法第74條第1 項第1 款
    之規定併予宣告緩刑2 年，以啟自新。並諭知被告應於緩刑
    期間應付保護管束，並應向執行檢察官指定之公益團體、地
    方自治團體或社區提供120 小時之義務勞務，以上為緩刑宣
    告附帶之條件，依刑法第75條之1 第1 項第4 款規定，違反
    上開之負擔情節重大，足認原宣告之緩刑難收其預期效果，
    而有執行刑罰之必要者，得撤銷緩刑之宣告。
四、據上論斷，應依刑事訴訟法第455 條之1 第1 項、第3 項、
    第368 條、第373 條，刑法第74條第1 項第1 款、第2 項第
    5 款、第75條之1 第1 項第4 款、第93條第1 項第2 款，判
    決如主文。
五、本案經檢察官翁偉倫到庭執行職務。
中    華    民    國    98    年    8    月    31    日
                  刑事第一庭審判長法  官  洪英花
                                  法  官  雷雯華
                                  法  官  王沛雷
以上正本證明與原本無異。
本件不得上訴。
                                  書記官  吳尚文
中    華    民    國    98    年    8    月    31    日
本案論罪科刑法條全文：
刑法第185條之3
服用毒品、麻醉藥品、酒類或其他相類之物，不能安全駕駛動力
交通工具而駕駛者，處一年以下有期徒刑、拘役或科或併科十五
萬元以下罰金。


司法院資訊處製作；財團法人民間司法改革基金會備份。
